Inventaris van het archief van ir. J.A. Ringers (1885-1965) en C. Ringers-Mann, 1897-2004
Nationaal Archief, Den Haag
- Gevangenschap 1943-1945, 3
  - Stukken tijdens de gevangenschap van J.A. Ringers ingekomen bij zijn echtgenote, mevr. C. Ringers-Mann, 3.2
    - Brieven gericht aan mevrouw Ringers-Mann en een enkele brief aan J.A. Ringers, alfabetisch op naam van afzender., 1943-1945; 72-76; 6 omslagen
      - Brieven gericht aan mevrouw Ringers-Mann, afzenders F-H, 1943-1945, 73; 1 omslag
        Holsmuller-Burger, M.M.J., 22 december 1943
        Hoogkamer, A.P., 7 januari 1944
        Hootsen, Jan en Jo, ongedateerd
        Horst, Lidi, 29 december 1943
        Hout, A.W. van, 13 juni 1944
        Houtsmuller, J., ongedateerd (2x)
        Houtsmuller-Eerenberg, Miep, 2 mei 1943, 20 mei 1943, 17 december 1943, 18 december 1944
        Houtsmuller-Wilbrink, Mies, 23 december 1943. (Relatie ut Malang, woonde tijdens de oorlog in Glion)
      - Brieven gericht aan mevrouw Ringers-Mann, afzenders I-M, 1943-1945, 74; 1 omslag
        Idenburg, Philip J., 20 april 1944, 24 april 1944, 2 mei 1944
        ...., Jan, 17 juli 1943
        ..., Jetty, 20 april [1943] NB voormalig dienstmeisje
        Jitta, Josephus, 29 december 1943
        Jong, D. de, 7 januari 1944, 19 april 1944
        Kalemink, G., 31 december 1943
        Kasvereniging NV, 21 januari 1947
        Kat, B, 9 april 1943, 17 april 1943
        Kleef, C. van, 17 april 1944
        Klijnveld, Kraayenhof & CO, Accountantskantoor, 1 januari 1944
        Kock van Leeuwen van Hogendorp, J. de, 13 april 1944
        Kollewijn, H., 2 april 1943, 23 december 1943
        Koorn, Sijtje, 16 april 1943, 12 mei 1943, 1 september 1943, 24 december 1943, 29
        december 1943, 17 februari 1944, 25 april 1944, 14 mei 1944, 20 december 1944
        (voormalig dienstmeisje)
        Kraayeveld-Kröner, Leny, april 1945
        Kraus, prof. ir. dr. J. ,18 oktober 1943, 8 april 1944, 20 april 1944.
        Kraus, Anna, 26 april 1943, 21 mei 1943, 13 november 1943, 13 maart 1944, 10 mei 1944, 7 februari 1945 (zuster van prof.Kraus)
        Kröller, R.A., 20 augustus 1943
        Klopper, Jan, 11 april 1944
        Laan, v.d., 1 april 1944
        Land-Meyske, Jeanne L., 6 augustus 1943
        Langemeyer, ir. F.S., 12 april 1943, juli 1943, 4 oktober 1943 (2x)
        Leeuw, dr. C.H. van der, 28 maart 1944
        Littel-Coert, 1 februari 1945
        Lindeloo, 12 januari 1946
        Loon -van den Mandelen, T. van, 11 april 1943, 8 april 1945
        Mann, Jacques J. en Aag, 15 april 1943, 6 juni 1943, .. augustus 1943, 6 september 1943, 5 oktober 1943, 12 november 1943, 27 november 1943, 5 december 1943, 31 december 1943, 11 april 1944, 29 oktober 1944,11 december 1944, 8 januari 1945, 18 maart 1945 (broer van mevr. Ringers-Mann)
        Meer, C.M. v.d. Meer- de Kloe, ongedateerd
        Meer, dr. ir. Z. IJ van der, 8 april 1944
        Meiners, M.C.M., 18 september 1944
        Menten, Ernestine, 3 april 1943
        Meijers, ir. A. (Ton en Jans), 8 april 1943, 5 oktober 1943, 22 november 1943, 15 december 1943, 21 maart 1944, 4 juli 1944, 9 januari 1945, 1 april 1945
        Meijers, Tom en Jans, 21 maart 1944
        Molenaar, Nel, 1943 (2x)
        Mosterd, Jeanne, 29 augustus 1943
        Mourik Broekman, mevr. van, ongedateerd (Fotokopie met aantekeningen van Tessel Pollmann)
        Mouton, ir. H.W. Mouton, 20 december 1943, april 1944
      - Brieven gericht aan mevrouw Ringers-Mann, afzenders N-M, 1943-1945, 75; 1 omslag
        Nederlands Lyceum te Den Haag, 4 mei 1943
        Nederlandsche Handel-Maatschappij, agentschap 's-Gravenhage, mei 1943
        Nederlandsch Indische Spoorwegmaatschappij, 18 januari 1944
        Nieuwenhuijs, B., 22 juli...
        Ott, R., 24 december 1944, 5 januari 1945 NB vioolleraar
        Ovinge, ir. A., 30 januari 1945
        Panhuys, van, C.W., 23 maart 1945
        Peltenburg, Leo, 7 maart 1945, 20 april 1945
        Peperkoorn, 1 januari 1944
        Piel, E.A., ongedateerd
        Poot, J., 21 december 1940, 11 januari 1943, 24 juni 1944
        ..., Rina en Kees, 7 april 194314 april 1943
        Veldkamp-ten Hove, F.B., z.d.
      - Brieven gericht aan mevrouw Ringers-Mann, afzenders R-Z, 1943-1945, 76; 1 omslag
        R..., Leonora, 31 oktober 1944
        Regt-Holsmuller, A.A. (Ali)de, 26 juli 1943, 5 december 1943, 12 maart 1945, 15 maart
        1945 en ongedateerd (4x)
        Reigersman, ir., 28 juli 1944 (Provinciale Waterstaat Haarlem)
        Reitsma,L., 31 december 1943
        Rode Kruis, label van het Internationale Kruis gebruikt voor verzending van een pakketje aan "Dr. Ir. J.A. Ringers" in concentratiekamp 's-Hertogenbosch/Vught)
        Rodenburg, P., 28 juli 1944, 6 augustus 1944, 20 augustus 1944, 2 september 1944
        Royen, A en J.H. van, ongedateerd
        Roza, A., 19 april 1943, 5 juni 1943, 31 augustus 1943, 8 september 1943, 19 september 1943, 27 september 1943, 3 oktober 1943, 6 oktober 1943,11 oktober 1943, 27 oktober 1943, 30 oktober 1943, 2 december 1943, 7 december 1943, 14 augustus 1944
        Rutgers, ir. J., 6 september 1943, 9 juli 1944
        Schilthuis-Wassenaar, C.J.H., 11 november 1944, 21 januari 1945
        Schouwenburg, mr. M.G.L. van, juni 1945
        Schuitemaker, P., 22 juni 1940 (vrachtbrief voor aflevering van 1 kist)
        Schuitemaker-Stapel, H.G., 23 april 1943, 14 december 1943, ongedateerd
        Stapel, N., 4 januari 1944
        Starrenburg, M.A. en D.B., 20 mei 1943
        Steur-de Brauw, A.E. van der, 20 augustus 1943, 13 december 1943, 5 januari 1944, 11 maart 1944, 15 april 1944
        Strik, Jan, 12 juli 1943, 19 december 1943
        Sturrus, Lauw, Pinksteren 1944
        Stuurman, J.M., 31 december 1943
        Taeymans, Fr. (?), 18 januari 1944
        Tesser, W.G., 5 april 1944
        Toornstra-de Hondt, T.C., 8 augustus 1944, 4 september 1944, 12 september 1944(mede namens mevr. Vorrink)
        Verschuur, 13 maart 1944
        Verschuur-van Kerk Oerle, A.M.A., 28 juli 1944, 4 september 1944
        Volker-Harkema, Dien en Flip, 3 januari 1943, 1 december 1943, 20 december 1943, 27 december 1943, 18 februari 1944, 8maart 1944, 16 maart 1944, 16 april 1944, 3 januari 1945, 27 februari 1945, 27 maart 1945 en ongedateerd (15x)
        Volker-Schuijtemaker, Ali en Adriaan, 5 maart 1945 en ongedateerd
        Vooys, prof. ir. I.P. de, 12 april 1944
        Wall, ir. J.F.R. van de, ongedateerd
        Walland, M., 16 april 1943
        Wees, M.A. van, 13 september ...
        Willemier, ir. J.P., 3 december 1943, 6 december 1943, 16 april 1944
        Willemse, mr. H., 10 mei 1944
        Willink-Vis, N., 26 juni 1943, 23 juni 1943
        Witteveen, C.J., 15 april 1943, 10 december 1943, 13 februari 1944 en ongedateerd
        Ypma, Tini, 24 april 1944, hemelvaartsdag 1944.
        Zwanenbrug, M.A. en D, 22 april 1944
        Zijp-Hendriks, 3 januari 1944
    - Brieven ingekomen bij mevr. C. Ringers-Mann van haar echtgenoot J.A. Ringers, met één brief aan zijn zoon Henk en diens echtgenote., 1943-1945; 77; 1 omslag
      Z.d. en 1943: z.d., 19 april, 21 juli, 27 oktober, 31 oktober, 14 november, 26 november 1943, 28 november, 9 december, 19december, 26 december, 29 december (met een briefje van een arts over zijn gezondheidstoestand)
      1944: 9 januari, 23 januari, 30 januari, ongedateerd, 2 februari, 6 februari, 13 februari, 25 februari, 25 februari, 27 februari, 29 februari, 9 maart, 12 maart, 26 maart, 5 april, 7 april,
      Pasen, 13 april, 15 april, 16 april, 18 april,19 april, 21 april, 22 april, 25 april (2x), 26 april,
      ongedateerd (ca.27 april), 15 mei, 4 juni, 18 juni, 9 juli, 23 juli, 6 augustus, 20 augustus, 3 september.
      1945: 7 januari, 21 januari.
    - Brieven ingekomen bij C. Ringers-Mann van haar kinderen en andere familieleden, alfabetisch op naam van afzender., 1943-1945; 78; 1 omslag
      Ringers, Coby (nichtje van J.A. Ringers): 31 december 1943.
      Ringers, Engeliene (schoonzus): 18 januari 1944, 26 juni 1945.
      Ringers, Fruts en Lies, 23 juni 1943, 20 maartv 1944
      Ringers, Frits (Frederik Hendrik) en zijn vrouw Lies (Elisabeth Johanna Starrenburg):
      7 mei 1943, 18 juni 1943, 15 oktober 1943, 4 februari 1945
      Ringers, Frits (zoon) en echtgenote Hansje Wiersma: 1943: 13 juli, 23 juli,16 augustus, 16 november, 2 december, 13 december 1943, 20 december 1943; 1944: 10 januari, 4 juli, 11 juli, 11 augustus,6 oktober, 15 oktober, 13 december; 1945: 28 februari, 10 maart, 11 maart
      Ringers, Theo (zwager) en diens kinderen Elisabeth, Frits en Johan: 1943: 7 mei, 18 juni, 23 juni, 15 oktober (2x), 15 december; 1944: 17 mei 20 maart; 1945: 4 februari, 10 maart.
      Ringers- Wolzak, Gesina (schoonzus): 14 februari 1944, 14 april 1944, 18 april 1944, 31 juli 1944, 31 januari 1945, 16 maart 1945,,
      Ringers, Henk (zwager): 1943: 4 mei, 12 september, 23 september, 7 oktober, 15 december, 30 december; 1944: 8 februari, 11 december.
      Ringers, Henk (zoon) en echtgenote Gerda Ringers-Schuytemaker:
      21 juni 1943, 31 december 1943.
      Ringers, Han (neef), gehuwd met Jansje Pool, 31 maart 1944 17 mei 1944.
      Ringers, Hans (zoon), ongedateerd.
      Ringers, Jan (zoon) en echtgenote Magda Ringers-Fürstner: 1942, 25 april 1943, 8 mei 1943, 26 mei 1943, 27 september 1943,25 november 1943, 24 september 1944, 15 oktober 1944, 19 januari 1945, 21 februari 1945, 17 maart 1945, 1 april 1945, 26 april 1945 en ongedateerd (5x)
      Ringers, Jeantje (dochter): (juli) 1944, 9 augustus 1944, 8 september 1944, 16 oktober 1944, 18 oktober 1944 (getrouwd met Jan van der Torren)
      Ringers, Magda (schoondochter): 17 februari 1943, 7 april 1943, 28 december 1943
      Ringers, Theo (zwager) en Jozien, 15 december 1943, 10 maart 1945
      Torren, Jan van der, getrouwd met Jeantje Ringers, 27 februari 1944
      Torren-de Vooys, van der, 11 augustus 1943, 23 september 1943, 3 november 1943, 14 december 1943, 10 maart 1944 en ongedateerd (2maal) NB ouders van Jan van der Torren
    - Oproep van de kantonrechter te Groningen aan mevr. C. Ringers-Mann om ter terechtzitting te verschijnen bij de behandeling van het verzoekschrift van haar zoon Frits tot bekoming van huwelijkstussenkomst, met een brief van N.J.M. Damen aan Tessel Pollmann ter verklaring van het stuk., 1944, 2000; 79; 1 omslag.
  - Brieven ingekomen bij J.A. Ringers tijdens zijn gevangenschap, 3.3
    - Brieven ingekomen bij J.A. Ringers van zijn echtgenote C. Ringers-Mann en een enkele brief van zijn kinderen., 1943-1944; 80; 1 omslag
      Datering: 1943: 23 april, ongedateerd, 5 mei,24 mei, 1 juni,16 juni,28 juni, 9 juli, 16 juli, 23 juli, 29 juli, 8 augustus, 13 augustus, 29 augustus, 5 september, 13 september, 25 september, 3 oktober, 9 oktober, 14 oktober, 20 oktober, 29 oktober, 6 november, 12 november, 21 november, 27 november, 28 november, 30 november, 8 december, 12 december, 27 december.
      1944: 3 januari, 9 januari, 23 januari, 31 januari, 6 februari, 7 februari, 14 februari, 20 februari, 29 februari, 6 maart, 13 maart 11 april, 16 april, 19 april, 20 april, 2 juni, 9 juni, 19 november, 2 december, 17 december, en fragmentbrief ongedateerd.
    - Brieven ontvangen door J.A. Ringers tijdens zijn gevangenschap van zijn kinderen Jan, Henk, Frits, Jeantje en Hans, met enkele brieven van hun echtgenoten, en een briefkaart van kleindocher 'Aalke'., 1943-1944; 81; 1 omslag
      Datering: 1943: 11 mei,19 mei, 17 juli, 2 september,15 september,27 september,18
      november, 15 december; 1944: 18 januari, 2 april, 7 april,10 april, 15 april, 17 april, 21 april 1944 (2x), 9 augustus ..., 25 oktober ...; 1945: 7 februari, en ongedateerd (3x).
- Openbaar leven 1945-1965, 4
  - Onderzoek gedragingen tijdens de bezettingstijd, 4.1
    - Stukken betreffende de werkzaamheden van de "Bevöllmachtigte für die Bauwirtschaft", ir. R.E.E. Werckshagen, en zijn overlijden in 1973. Fotokopieën., 1944,1947; 82; 1 omslag
    - Stukken betreffende zuivering en berechting van enkele waterstaatsingenieurs op verdenking van collaboratie tijdens de bezetting., 1946-1947; 83; 1 omslag
    - Correspondentie met voormalig secretaris-generaal Van Binnenlandse Zaken tijdens de Duitse bezetting, mr. dr. K.J. Frederiks., 1947; 84; 2 stukken
    - Stukken betreffende het afgeven van verklaringen betreffende het gedrag tijdens de bezettingstijd van de administrateur van de Centrale Inkoop Verenigingen van Balkenzagers en Heipalen, 1ste luitenant P. van Heyningen, en C. van der Giessen, voormalig hoofd van de afdeling Vaartuigen van het departement van Wederopbouw., 17 juni-12 november 1947 en z.d.; 85; 1 omslag
    - Stukken betreffende het onderzoek van de Enquêtecommissie Regeringsbeleid 1940-1945 naar het functioneren van mr. B.Ph. Baron van Harinxma thoe Slooten, voormalig voorzitter van het Comité van het Nederlandse Rode Kruis te Londen. Fotokopieën., 1948; 86; 1 omslag
    - Oproep van de Politieke Recherche te Rotterdam om gehoord te worden in het kader van het onderzoek tegen 'SD-spion' Van der Waals, met een knipsel uit Elseviers Weekblad (1 mei 1948)., 1 april 1947; 87; 1 omslag
  - Minister van Openbare Werken en Wederopbouw 1945-1946, 4.2
    - Stukken betreffende de benoeming van dr. ir. J.A. Ringers tot Minister van Openbare Werken en Wederopbouw, over het op zijn verzoek verlenen van eervol ontslag uit deze functie en over de benoeming van een opvolger., 19 mei 1945-22 februari 1946; 88; 1 omslag
    - Geleidebrief van een uittreksel van het Koninklijk besluit van 24 juni 1945 nr. 1, waarbij J.A. Ringers wordt benoemd tot minister van Openbare Werken., 89; 1 stuk
      Met krantenknipsels
    - Stukken betreffende een vraaggesprek van J.A. Ringers, minister van Openbare Werken en Wederopbouw, met journalisten te Rotterdam. Fotokopieën., 1 november 1945; 90; 1 omslag
    - Correspondentie, zowel zakelijk als privé van J.A. Ringers, alfabetisch op naam van afzender of geadresseerde of persoon als onderwerp., 1945-1949; 91; 1 omslag
      Adler, Richard, 11 september 1946
      Beukelman- Vernède, P.C., 7 oktober 1945
      Blattgerste, Wilhelm August Gustav, 21 april 1947
      Boer, Freek de, 14 juli 1945
      Bokkel Huinink, ir. H. ten, 18 mei 1945
      Börth, Friedrich, 3 maart 1947, kopie (betreft een brief van Börth aan Kaare A.
      Larssen, beiden oud medegevangenen van Sachsenhausen
      Birkeland, 4 mei 1947, 1 december 1947 (in de Noorse taal)
      Diemont, C., 27 december 1946
      Dok, H.J. van, 2 januari 1946
      Eelde, ir. van, 1946 (14 augustus, 1 oktober, 15 oktober, 15 november), 1947 ( 29 januari, 11 april).
      Enquêtecommissie Regeringsbeleid 1940-1945, 19 februari 1948, 7 november 1951
      Gedeputeerde Staten Noord-Holland, 30 december 1946
      Graeff, Jhr. ir. A.C.D. de, 11 oktober 1946.
      Hamburger, mr. A.D., 28 februari 1946
      Harinxma thoe Slooten, mr. P.A.V. Baron van, 21 december 1945, 4 februari 1946,
      10 februari 1946, 11 december 1946
      Hatt-Bucher, Heinr., 14 februari 1946
      Heerema, ir. P.S., 12 april 1949, 16 mei 1949
      Heering, Ds., 14 januari 1946, 8 december 1946
      Hers, Hans, 26 juni 1946
      Heukelom, dr. ir. G.W. van, 5 augustus 1945
      Jansen, Ph., 21 september 1946
      Josephus Jitta, 25 juni 1946
      Kaam, A.J. van, (verzoek van de Inspectie der Belastingen te Bergen op Zoom om informatie over Kaam, 9 oktober 1947
      Kayser, C.C.A., (ingekomen verzoekschriften om Kayser niet op te roepen voor militaire dienst, omdat hij onmisbaar is als arts in de westelijke mijnstreek), 9 maart 1949, 5 april 1949.
      Klose, Andreas, z.d.
      Koelma, mr. A., 1 januari 1946
      Kornak, Josef, 21 december 1946 (oud medegevangene Sachsenhausen)
      Kraayeveld, C.H., tekst van een herdenkingsrede (1914-1947) voor -
      Kröller, R.A., 10 augustus 1945
      Kroon, ir.Tj.C., 28 mei 1947
      Laan, 16 september 1946
      Lint, J. de, 31 augustus 1946
      Maatschappij tot Uitvoering van de Zuiderzeewerken (M.U.Z.), juli 1947
      Maduro, 20 juni 1946
      Malcorps, Majoor W.F., 25 september 1947
      Mark, M.A. v.d., 24 juni 1945
      Menten, E.M., 29 mei 1945
      Meynen, mr. J., 7 januari 1947
      Mouton, ir. H.W., 23 september 1947 (betreffende oorlogsschade
      van mevr. Landzaat)
      Müller, Jos, 3 april 1947 (oud medegevangene Sachsenhausen; bijgevoegd is een lijstje met namen van voormalige medegevangen waarmee J.A. Ringers gecorrespondeerd heeft, namelijk: Richard Adler (Leibnitz), Friedrich Börth (Hamburg), Josef Kornak (Praag), Bogdan Smilianitch (Belgrado), Helmutt Tulatz (Dresden)
      Neville, 12 november 1947
      Pinders, Georg, 4 juli 1946, 26 november 1947 (oud-medegevangene Sachsenhausen)
      Plas, Job van der, 30 december 1943, 31 december 1947
      Polen, Consulaat-generaal te Amsterdam, 9 december 1947
      Prain, Brigadier A., 17 mei 1947, 23 mei 1947, 27 juni 1947 (van de Control Mission for Germany)
      Raymond Concrete Pile Company, 17 september 1951
      Rennhofer, Igo M. ,14 augustus 1946
      Ringers, Frits, ongedateerd (betreft tekst ter gelegenheid van de pensionering van de
      leraar van de ambachtsschool Jan van Heerden)
      Ringers, Hans, telegram 25 (oktober 1946)
      Ringers, H, (broer), 7 oktober 1946
      Ringers, Jan, 9 augustus 1946, 28 oktober 1946, 26 november, 9 januari 1947 (2x)
      Ringers, J.N., 20 juni 1954, 10 juli 1954
      Royen, Herman van, 16 oktober 1946
      Royen, prof. L.H., 31 juli 194520 augustus 1945
      Sachsenhausen, verzoekschrift van bevrijde gevangenen van het concentratiekamp
      aan J.A. Ringers om te bemiddelen dat ze spoedig gerepatrieerd worden, 24 juni 1945
      Schmidt-Waller, mr. J.H., 17 mei 1955
      Scholtens, A.L., 7 juli 1945
      Selvaag, Alv, 7 juli 1947 (in de Noorse taal)
      Sieders, W., 1 november 1946
      Sleeswijk, mr.dr.C., 14 juni 1945 NB gericht aan dr. ir. J. Klopper en dr. ir. J.A. Ringers als leden van de Raad van Beheer der Nederlandsch Indische Spoorwegmaatschappij
      Smilianitch, Bogdan, 1 april 1946 (oud medegevangene Sachsenhausen/Oraniënburg)
      Snouck Hurgronje, A.M., 3 januari 1947
      Staal. dr. T.A. Staal, 28 augustus 1945
      Starck, Johan Peter, 7 mei 1947, 10 juli 1947
      Steijns, dr. M.J.E.M., 26 juli 1945, september 1945
      Stichting Herstellingsoorden voor Oud-Illegale Werkers, 27 januari 1947
      Thijsse, ir. J.Th., 10 oktober 1946
      Toornstra, Klaas, 26 juni 1946
      Tsjechoslowakije, gezantschap te Den Haag, 16 oktober 1946
      Tulatz, Hellmut, 15 maart 1947 (oud medegevangene Sachsenhausen
      Vorm, W. van der -, 18 juni 1946
      Waalwijk, gemeente -, verzoek om straat te mogen noemen naar J.A. Ringers,
      14 augustus 1047, 19 september 1947, 7 november 1947.
      Waerden, ir. J. van der, 2 augustus 1946
      Wasby, M. 4 juli 1946
      Weegman, L., ongedateerd
      Werckshagen, ir. Richard, 23 juli 1947, 25 september 1947, 26 oktober 1947
      Wienen, ir.W. van, (verzoek om informatie over betrokkene gevraagd door mr. C.H. Lind)
      Witteveen, C.J., 22 september 1946, 18 april 1947, 24 oktober 1947
      Zweden, Nederlandse ambassade in -, 27 november 1946, 2 december 1946, 5 december 1946, met twee telegrammen
    - Brief van mr. R.P. Cleveringa Jzn., voormalig medegevangene in Vught, met als bijlage Cleveringa's gepubliceerde inleidende colleges als decaan van de Rijksuniversiteit te leiden (uitgesproken in de jaren 1939, 1940 1945 en 1946)., 92; 1 omslag
    - Briefwisseling met de hoofdredacteur van het Algemeen Handelsblad over een in dat blad verschenen artikel over de organisatie van de Volkshuisvesting., 1946; 93; 2 stukken
    - Bedankbrief aan de Gemeente Antwerpen voor het tegen billijke kosten beschikbaarstellen van baggermaterieel voor de drooglegging van geïnundeerd Walcheren, met voorstukken., 1946-1947; 94; 1 omslag
    - Uitnodiging en toegangsbewijs voor het bijwonen van de erepromotie van Winston Churchill te Leiden., 10 mei 1946; 95; 2 stukken
    - Minuten van brieven van minister J. A. Ringers aan minister-president dr. L.J.M. Beel over zijn visie op het kabinetsbeleid met betrekking tot Nederlands-Indië en het aanbieden van zijn ontslag als minister., 3 juli - november 1946; 96; 1 omslag
    - Correspondentie met Jhr. A.W.L. Tjarda van Starkenborch Stachouwer., 18-19 oktober 1946; 97; 3 stukken.
    - Foto van de opening door minister Ringers van de eerste naoorlogse loods, "Philadelphia" van de Holland-Amerika lijn te Rotterdam., 6 november 1946; 98; 1 stuk
      Foto ANEFO/Wisman.
    - Ingekomen reacties op het ontslag van ir. Ringers als minister van Openbare Werken en Wederopbouw, alfabetisch op achternaam van de afzender., 1946-1947; 99; 1 omslag
      De stukken waren oorspronkelijk genummerd in één serie. waarschijnlijk werden ze tijdens het onderzoek voor de biografie van mevr. Pollmann opnieuw geordend.
      (Anoniem), Aan de mannen van Nederland die tot regeeren en leidinggeven geroepen zijn!
      Backer Dirks, C.P., oud havenmeester Surabaya, 18 november 1946
      Bakker-Nauta, Y. e.a., 18 november 1946
      Balt, Rients, 25 november 1946
      Beelaerts van Blokland, Jhr. J.P., 9 januari 1947
      Bischoff van Heemskerck, 25 november 1946, eerste stalmeester van H.M. de Koningin
      Christelijke Sociale Corporatieve Unie (van Dooren), 19 november 1946
      Colenbrander, B.W., 15 november 1946
      Dam, H.H., ongedateerd
      Deutecom Asco, van, november 1946
      Feith, Jhr. mr. W.W. Feith, 16 november 1946
      Gruyter, ir. P. de, 17 november 1946
      Haas, W.J. de, 18 november 1946
      Heemstra, mr. A.J.A.A. Baron van, oud-gouverneur van Suriname, 16 november 1946
      Heerdt, baron en baronesse van Heerdt (baronesse van Hardenbroek), ongedateerd
      Hettinga Tromp, van, 16 november 1946
      Heuven Goedhart, mr. G.J. van, hoofdredacteur van Het Parool, 15 november 1946 ( met een reactie van J.A. Ringers dd. 25 november 1946.
      Heyningen, architect B. van, 20 november 1946
      Hoekstra, ir. Tj., 25 november, 1946
      Hoeven, C.J. van der, 19 november 1946
      Holst, J. van, 16 november 1946
      Houten, B.E. van, 17 november 1946
      Huttem, A.E. van, 29 november 1946
      Iongh, H. de, 17 november 1946
      Ketwich Verschuur, H.P.J. van, 18 november 1946
      Kleekamp, H.J., 18 november 1946
      Koomans, ir. N.Th., 16 november 1946
      Koppenol, R.J., oud-gouverneur van de Molukken, 16 november 1946
      Landzaat, 17 november 1946
      Langemeyer, ir. F.S., 16 november 1946
      Leeuw, prof.dr. G. van der, 1 december 1946
      Leeuwenberg, ir. J.B., 15 november 1946
      Linthorst Homan, mr. H.P., 21 november 1946
      Marcus, mr. J.B.A., 26 november 1946
      Molenaar, prof.mr. A.N., 24 november 1946
      Moll, H.J.E., gepensioneerd resident van Bali, 20 november 1946
      Nijmegen Schonegevel, D. van, 23 november 1946
      Oldenhof, L., 15 november 1946
      Putten, inwoners van -, 19 november 1946
      Quant, L.J., vice-admiraal buiten dienst, 16 november 1946
      Reigersman, ir. C.J.A., 15 november 1946
      Reitsma, S.A., hoofdredacteur "Spoor - en Tramwegen". 16 oktober 1946
      Roelofsz, H.Ch.J., 22 december 1946
      Saane, H. van, 15 november 1946
      Schelhaas, L., secretaris Kiesvereniging AR Hoogeveen, 26 november 1946
      Schouten.N., gepensioneerd officier KNIL, 16 november 1946
      Spanjaard, 17 november 1946 (met twee gedichten van "Alva")
      Stam, A, 18 november 1946
      Stronk, A.F., 19 november 1946
      Tellegen, dr. B.D.H., griffier Staten van Zeeland, 17 november 1946
      Tendeloo-de Groof, A.J., 18 november 1946
      Timmerman, E., 16 november 1946
      Tissor van Patot, H., 16 november4 1946
      Tjalma, J., 18 november 1946
      Trackers-van Charldorp, J.E., 18 november 1946
      Tuinenburg, H.E. van, 18 november 1946